【裁判字號】    97,訴,512
【裁判日期】    970430
【裁判案由】    毒品危害防制條例
【裁判全文】
臺灣基隆地方法院刑事判決               97年度訴字第512號
公  訴  人  臺灣基隆地方法院檢察署檢察官
被      告  乙○○
上列被告因毒品危害防制條例案件，經檢察官提起公訴（97年度
毒偵字第829 號），被告就被訴事實為有罪之陳述，本院合議庭
裁定由受命法官獨任進行簡式審判程序審理，判決如下：
    主  文
乙○○施用第一級毒品，累犯，處有期徒刑捌月，扣案含第一級
毒品海洛因殘渣袋壹個（海洛因量微無法秤重）沒收銷燬之，注
射針筒壹支沒收。
    事實及理由
一、犯罪事實：
  (一)乙○○前因施用毒品案件，經觀察、勒戒後，認無繼續施用
    毒品之傾向，由臺灣基隆地方法院檢察署檢察官於民國89年
    3月13日，以89年度毒偵字第860號為不起訴處分確定；又因
    施用毒品案件，經觀察、勒戒後，認有繼續施用毒品之傾向
    ，先送強制戒治（90年5月9日停止戒治後，復經撤銷停止戒
    治，自90年11月23日開始執行殘餘戒治期間，於91年4 月30
    日期滿執行完畢，並接續執行後述有期徒刑），並由上開檢
    察署檢察官提起公訴，本院於89年12月5 日，以89年度訴字
    第667號判決判處有期徒刑8月、4 月，應執行有期徒刑10月
    ，該判決於90年1月5日確定；再因施用第一級毒品海洛因案
    件，經上開檢察署檢察官提起公訴，本院於90年12月31日，
    以90年度訴字第545號判決判處有期徒刑1年2 月，該判決於
    91年2月4日確定；復因持有第一級毒品海洛因、施用第二級
    毒品安非他命等案件，經上開檢察署檢察官聲請簡易判決處
    刑，本院於91年1月7日，以91年度基簡字第2 號判決判處有
    期徒刑3月、5月，該判決於91年5月6日確定；又因施用第二
    級毒品安非他命案件，經上開檢察署檢察官提起公訴，本院
    於91年5 月21日，以91年度易字第125號判決判處有期徒刑6
    月，該判決於91年6 月17日確定；另因犯竊盜案件，經上開
    檢察署檢察官提起公訴，本院於91年2月7日，以90年度易字
    第473號判決判處有期徒刑3月，該判決於91年3 月12日確定
    。上開四案經本院合併定其應執行刑為有期徒刑2年2月，併
    同上開有期徒刑10月，接續上開強制戒治，於93年7 月13日
    假釋出監，嗣於假釋期間又因施用毒品案件，經上開檢察署
    檢察官提起公訴，本院於93年12月15日，以93年度訴字第75
    4號判決判處有期徒刑10月，該判決於94年2月14日確定；再
    因施用毒品案件，經上開檢察署檢察官提起公訴，本院於95
    年3月9日，以95年度易緝字第1號判決判處有期徒刑4月，該
    判決於95年4月3日確定；上開二案，併同撤銷假釋殘刑8 月
    20日接續執行，於96年10月27日縮刑期滿執行完畢。
  (二)詎其猶不知戒除施用毒品惡習，復基於施用第一級毒品海洛
    因之犯意，於97年2 月16日晚間7時許，在基隆市○○○路3
    巷15號6 樓友人住處，以針筒注射之施用方式，施用海洛因
    一次；嗣於97年2 月16日21時許，在上址為警持本院法官核
    發之搜索票查獲，並扣得含海洛因殘渣袋1個、注射針筒1支
    ，且經採尿送驗結果，呈嗎啡陽性反應。
二、本件被告乙○○所犯者非為死刑、無期徒刑、最輕本刑為3
    年以上有期徒刑之罪或高等法院管轄第一審案件，其於準備
    程序進行中，先就被訴事實為有罪之陳述，經告知其簡式審
    判程序之要旨，並聽取公訴人、被告之意見後，本院業已依
    刑事訴訟法第273條之1第1 項之規定，裁定由受命法官獨任
    以簡式審判程序進行本案之審理。
三、認定事實所依據之證據及理由：
  (一)被告自白：被告於本院審理中自白其於前述時、地施用第一
    級海洛因之犯行事實，其任意自白核與下列事證相符，應堪
    可採為證據。
  (二)尿液檢驗結果：台灣尖端先進生技醫藥股份有限公司濫用藥
    物檢驗報告乙紙，足證被告經警查獲後採集之尿液經檢驗結
    果，呈施用第一級毒品海洛因代謝後之嗎啡陽性反應。
  (三)扣案物證：扣案含海洛因殘渣袋1個、注射針筒1支可資佐證
    。
  (四)臺灣高等法院被告前案紀錄表在卷可按，足證被告確有如事
    實欄所載之觀察勒戒、徒刑執行等情形。
二、論罪及科刑之理由：
  (一)查海洛因係毒品危害防制條例所列管之第一級毒品，此為該
    條例第2條第2項第1 款所明定。核被告乙○○所為，係犯毒
    品危害防制條例第10條第1 項之施用第一級毒品罪，其持有
    第一級毒品之低度行為，應為施用第一級毒品之高度行為所
    吸收，不另論罪。
  (二)又被告前曾受事實欄所載有期徒刑之執行，有臺灣高等法院
    被告前案紀錄表在卷可稽，其於有期徒刑之執行完畢後，5
    年內故意再犯有期徒刑以上之罪，為累犯，應加重其刑。
  (三)本院審酌被告犯罪之動機，曾有施用毒品前科，仍不知戒除
    ，再度施用毒品，惟犯罪後坦承犯行，且所犯之施用毒品犯
    行乃戕害自己身心健康，尚未危及他人等一切情狀，量處如
    主文所示之刑。雖被告提出行政院衛生署基隆醫院診斷證明
    書證明於97年2 月14日起接受美沙冬替代療法治療，有該院
    出具之診斷證明書可證，惟被告係在接受治療期間犯下本案
    （97年2 月16日），顯然美沙冬替代療法對被告未達「治療
    」、「矯治」之目的，爰不予減輕其刑，附此敘明。
  (四)扣案之海洛因殘渣袋1 個（海洛因量微無法秤重），為查獲
    之毒品（蓋無論以何種方式分離包裝袋與其內裝之毒品，包
    裝袋內均會有極微量毒品殘留，故上述包裝袋應整體視為查
    獲毒品），應依毒品危害防制條例第18條第1 項前段之規定
    ，宣告沒收銷燬之（參見最高法院95年度臺上字第3739號、
    第7354號判決）。另被告供稱扣案之注射針筒1 支係其所有
    供其施用第一級毒品海洛因之用，爰依刑法第38條第1項第2
    款宣告沒收之。
據上論斷，應依刑事訴訟法第273條之1、第299條第1項前段，毒
品危害防制條例第23條第2 項、第10條第1項、第18條第1項，刑
法第11條前段、第47條第1 項、第38條第1項第2款，判決如主文
。
本案經檢察官甲○○到庭執行職務。
中    華    民    國    97    年    4     月    30    日
                  刑事第四庭法    官  齊潔
以上正本證明與原本無異。
如不服本判決應於收受本判決後10日內向本院提出上訴書狀，其
未敘述上訴理由者，並得於提起上訴後10日內向本院補提理由書
狀（均須按他造當事人之人數附繕本）「切勿逕送上級法院」。
中    華    民    國    97    年    4     月    30    日
                            書 記 官  王月娥
附錄論罪法條
毒品危害防制條例第10條第1項
施用第一級毒品者，處6月以上5年以下有期徒刑。


司法院資訊處製作；財團法人民間司法改革基金會備份。
